【裁判字號】    97,審訴,47
【裁判日期】    970911
【裁判案由】    毒品危害防制條例
【裁判全文】
臺灣士林地方法院刑事判決              97年度審訴字第47號
公  訴  人  臺灣士林地方法院檢察署檢察官
被      告  甲○○
上列被告因違反毒品危害防制條例案件，經檢察官提起公訴（97
年度毒偵緝字第145 號、第146 號、第147 號、第148 號），被
告於本院準備程序中就被訴事實為有罪之陳述，本院合議庭裁定
由受命法官獨任改依簡式審判程序審理，並判決如下：
    主  文
甲○○犯附表各編號所示之罪，各處如附表各編號所示之刑，附
表編號一、三所示扣押之物品均沒收。應執行有期徒刑貳年，附
表編號一、三所示扣押之物品均沒收。
    理  由
一、甲○○前於民國95年間，因施用毒品案件，經本院以95年度
    毒聲字第53號裁定送觀察、勒戒後，認有繼續施用毒品之傾
    向，由本院以95年度毒聲字第115 號裁定令入戒治處所施以
    強制戒治，於96年2 月2 日執行完畢釋放出所，並經臺灣士
    林地方法院檢察署於96年3 月13日以96年度戒毒偵字第20號
    為不起訴處分確定。又於96年間，因施用第一級毒品、第二
    級毒品案件，經臺灣桃園地方法院於96年6 月13日以97年度
    審訴字第548 號分別判決處有期徒刑6 月、4 月確定在案（
    尚未執行）。詎甲○○仍不知悛悔，又基於施用第一級毒品
    海洛因及第二級毒品甲基安非他命之犯意，分別於附表所示
    之時、地，以附表所示之方法，各施用第一級毒品海洛因、
    第二級毒品甲基安非他命（公訴人於本院審理中更正毒品名
    稱如上）1 次，共計各4 次。嗣分別於附表查獲經過欄所示
    之時、地為警查獲，並扣得其所有如附表編號一、三所示供
    施用上開毒品之物品，且經採尿送驗後而知上情。
二、案經臺北縣政府警察局淡水分局及土城分局報告、臺北縣政
    府警察局土城分局報告臺灣板橋地方法院檢察署檢察官及基
    隆市警察局第二分局報告臺灣基隆地方法院檢察署檢察官呈
    請臺灣高等法院檢察署檢察長令轉臺灣士林地方法院檢察署
    檢察官偵查起訴。
    理  由
一、上揭犯罪事實，業據被告甲○○迭於警詢、檢察官偵查及本
    院準備程序期日、審理中坦承不諱，而被告於上揭時、地為
    警逮捕後採集之尿液，分別經送請臺灣檢驗科技股份有限公
    司、臺灣尖端先進生技醫藥股份有限公司鑑定，均呈嗎啡及
    甲基安非他命陽性反應，此有臺灣檢驗科技股份有限公司96
    年8 月10日、97年1 月2 日、97年2 月12日濫用藥物檢驗報
    告、臺灣尖端先進生技醫藥股份有限公司96年11月1 日濫用
    藥物檢驗報告及所附臺北縣政府淡水分局查獲毒品案件被移
    送人姓名代碼對照表、基隆市政府警察局第二分局尿液檢體
    對照表、臺北縣政府警察局土城分局偵辦毒品案件尿液編號
    及姓名對照表、應受尿液檢驗人尿液檢體採集送驗紀錄表各
    1 份附卷可參，並有被告所有供施用及預備供施用上開毒品
    之注射針筒3 支、注射針筒蓋1 個、空分裝袋5 個、吸管1
    支、葡萄糖1 包（淨重0.3 公克）扣案可憑，復有刑案資料
    查註紀錄表、全國施用毒品案件紀錄表、法務部全國檢察官
    線上查詢刑案人犯在監所最新資料報表及臺灣高等法院被告
    前案紀錄表各1 份在卷可稽，本件事證明確，被告犯行堪予
    認定，應依法論科。
二、核被告所為，係犯毒品危害防制條例第10條第1 項之施用第
    一級毒品罪及同條第2 項之施用第二級毒品罪。被告施用第
    一級毒品及第二級毒品前之持有低度行為均為施用之高度行
    為所吸收，均不另論罪。被告所為上開4 次施用第一級毒品
    、4 次施用第二級毒品之犯行間，彼間犯意個別，均應分論
    併罰。爰審酌被告曾有施用毒品之前科，經觀察勒戒及強制
    戒治程序，仍無法戒除，復又觸犯本件犯行，顯示其無戒絕
    之決心，又本件被告施用第一級毒品及第二級毒品各4 次，
    雖傷害自身健康，惟所生危害非鉅，被告犯後已坦承犯行，
    態度尚屬良好等一切情狀，分別量處如附表示之刑，並定其
    應執行之刑。另附表編號一、三所示為警扣押之物品均為被
    告所有供施用及預備供施用毒品犯罪所用之物，業據被告於
    本院審理中供承明確，乃依法宣告沒收。
據上論斷，應依刑事訴訟法第273 條之1 第1 項、第299 條第1
項前段，毒品危害防制條例第10條第1 項、第2 項，刑法第11條
前段、第51條第5 款、第38條第1 項第2 款，判決如主文。
本案經檢察官鄭堤升到庭執行職務。
中    華    民    國    97    年    9     月    11    日
                  刑事第一庭法  官  雷雯華
以上正本證明與原本無異。
如不服本判決，應於收受送達後10日內向本院提出上訴書狀，其
未敘述上訴之理由者並得於提起上訴後20日內向本院補提理由書
（均須按他造當事人之人數附繕本）。
                            書記官  陳如玲
中    華    民    國    97    年    9     月    11    日
附錄本案論罪科刑法條全文：
毒品危害防制條例第10條
施用第一級毒品者，處6 月以上5 年以下有期徒刑。
施用第二級毒品者，處3 年以下有期徒刑。
附表
┌──┬───────┬────────┬──────────┬─────────┬───────┐
│編號│  時間及地點  │    犯罪行為    │      查獲經過      │     所犯罪名     │ 所處之宣告刑 │
├──┼───────┼────────┼──────────┼─────────┼───────┤
│ 一 │96年7 月25日某│以海洛因加水置於│96年7 月26日下午5時 │毒品危害防制條例第│處有期徒刑陸月│
│    │時許，於臺北縣│針筒注射於手臂之│許，因騎車未戴安全帽│10條第1 項之施用第│。            │
│    │淡水鎮瓦窯坑5 │方式，施用第一級│為警於臺北縣淡水鎮中│一級毒品罪。      │              │
│    │之7 號1 樓住處│毒品海洛因1 次。│山北路與水碓街口攔檢│                  │              │
│    │內            │                │盤查，並扣得其所有注│                  │              │
│    │              │                │射針筒2 支、空分裝袋│                  │              │
│    │              │                │5 個、注射針筒蓋1 個│                  │              │
│    │              │                │、葡萄糖1 小包（淨重│                  │              │
│    │              │                │0.3 公克）。        │                  │              │
├──┼───────┼────────┼──────────┼─────────┼───────┤
│ 二 │同上          │以甲基安非他命置│同上。              │毒品危害防制條例第│處有期徒刑貳月│
│    │              │於吸食器內燒烤吸│                    │10條第2 項之施用第│。            │
│    │              │其煙霧之方式，施│                    │二級毒品罪。      │              │
│    │              │用第二級毒品甲基│                    │                  │              │
│    │              │安非他命1 次。  │                    │                  │              │
├──┼───────┼────────┼──────────┼─────────┼───────┤
│ 三 │96年10月21日晚│以海洛因加水置於│96年10月22日晚上11時│毒品危害防制條例第│處有期徒刑陸月│
│    │上10時許，於臺│針筒注射於手臂之│40分許，為警於基隆市│10條第1 項之施用第│。            │
│    │北縣淡水鎮瓦窯│方式，施用第一級│仁愛區○○路41號對面│一級毒品罪。      │              │
│    │坑5 之7 號1 樓│毒品海洛因1 次。│攔檢盤查，並扣得其所│                  │              │
│    │住處內        │                │有注射針筒1 支、吸管│                  │              │
│    │              │                │1支 。              │                  │              │
├──┼───────┼────────┼──────────┼─────────┼───────┤
│ 四 │同上          │以甲基安非他命置│同上。              │毒品危害防制條例第│處有期徒刑貳月│
│    │              │於吸食器內燒烤吸│                    │10條第2 項之施用第│。            │
│    │              │其煙霧之方式，施│                    │二級毒品罪。      │              │
│    │              │用第二級毒品甲基│                    │                  │              │
│    │              │安非他命1 次。  │                    │                  │              │
├──┼───────┼────────┼──────────┼─────────┼───────┤
│ 五 │96年12月12日某│以海洛因加水置於│96年12月14日上午7時 │毒品危害防制條例第│處有期徒刑陸月│
│    │時許，於臺北縣│針筒注射於手臂之│許，因另案為警於臺北│10條第1 項之施用第│。            │
│    │淡水鎮瓦窯坑5 │方式，施用第一級│縣淡水鎮逮捕，經採尿│一級毒品罪。      │              │
│    │之7 號1 樓住處│毒品海洛因1 次。│送驗而悉上情。      │                  │              │
│    │號1 樓住處內  │                │                    │                  │              │
├──┼───────┼────────┼──────────┼─────────┼───────┤
│ 六 │同上          │以甲基安非他命置│同上。              │毒品危害防制條例第│處有期徒刑月│
│    │              │於吸食器內燒烤吸│                    │10條第2 項之施用第│。            │
│    │              │其煙霧之方式，施│                    │二級毒品罪。      │              │
│    │              │用第二級毒品甲基│                    │                  │              │
│    │              │安非他命1 次。  │                    │                  │              │
├──┼───────┼────────┼──────────┼─────────┼───────┤
│ 七 │97年1 月20日晚│以海洛因加水置於│97年1 月21日中午12時│毒品危害防制條例第│處有期徒刑陸月│
│    │上某時許，於臺│針筒注射於手臂之│許，為警於臺北縣土城│10條第1 項之施用第│。            │
│    │北縣淡水鎮瓦窯│方式，施用第一級│市○○路○ 段73號前查│一級毒品罪。      │              │
│    │坑5 之7 號1 樓│毒品海洛因1 次。│獲，經採尿送驗而悉上│                  │              │
│    │住處內        │                │情。                │                  │              │
├──┼───────┼────────┼──────────┼─────────┼───────┤
│ 八 │同上          │以甲基安非他命置│同上。              │毒品危害防制條例第│處有期徒刑月│
│    │              │於吸食器內燒烤吸│                    │10條第2 項之施用第│。            │
│    │              │其煙霧之方式，施│                    │二級毒品罪。      │              │
│    │              │用第二級毒品甲基│                    │                  │              │
│    │              │安非他命1 次。  │                    │                  │              │
└──┴───────┴────────┴──────────┴─────────┴───────┘


司法院資訊處製作；財團法人民間司法改革基金會備份。
